

- Niebyła 13/48, 31-763 Kraków
- 793034089
- 🔀 gabrys20krk@gmail.com

Jestem doświadczonym falcerzem i szukam możliwości dalszego rozwoju w drukarni. Potrafię obsługiwać i ustawiać maszyny falcujące, jestem dokładny i mam szeroką wiedzę z możliwości falcowania papieru. Na poprzednim stanowisku udało mi się rozwinąć umiejętności na różnych maszynach falcujących, oraz kontrolowanie jakości na kilku maszynach jednocześnie i chętnie wykorzystam to doświadczenie w pracy

ZAINTERESOWANIA

- Jazda na snowboardzie
- Jazda na rowerze
- Motoryzacja

GABRIEL KOZŁOWSKI

INTROLIGATOR - OPERATOR MASZYN FALCUJĄCYCH

DOŚWIADCZENIE

Introligator - Operator Maszyn Falcujących Zakład Graficzny Colonel - Kraków

05/2016 - obecnie

- Odpowiedzialność za realizację zleceń zgodnie z planem produkcyjnym
- Samodzielna obsługa maszyn introligatorskich
- · Konserwacja maszyn introligatorskich
- Kontrola jakości wytwarzanych produktów
- Przestrzeganie obowiązujących przepisów BHP
- Prowadzenie szkoleń w miejscu pracy.

Introligator - Operator Maszyn Falcujących Drukarnia MM Sp. z.o.o - Kraków

02/2014 - 05/2016

- Odpowiedzialność za realizację zleceń zgodnie z planem produkcyjnym
- · Samodzielna obsługa maszyn introligatorskich
- Konserwacja maszyn introligatorskich
- Kontrola jakości wytwarzanych produktów
- Przestrzeganie obowiązujących przepisów BHP
- · Prowadzenie szkoleń w miejscu pracy.

Introligator - Operator Maszyn Falcujących Zakład Graficzny Colonel - Kraków

07/2011 - 02/2014

- Odpowiedzialność za realizację zleceń zgodnie z planem produkcyjnym
- · Samodzielna obsługa maszyn introligatorskich
- · Konserwacja maszyn introligatorskich
- Kontrola jakości wytwarzanych produktów
- Przestrzeganie obowiązujących przepisów BHP

WYKSZTAŁCENIE

Mechanik Pojazdów Samochodowych Zasadnicza Szkoła Zawodowa nr17 - Kraków, 09/2007 - 06/2010

UMIEJĘTNOŚCI

- Wykwalifikowany operator maszyn falcujących
- · Nadzór nad 4 operatorami maszyn
- Umiejętność obsługi maszyn introligatorskich i komputera



Polski: Język ojczysty Angielski:

lski:

Średnio zaawansowany

Wyrażam zgodę na przetwarzanie danych osobowych zawartych w mojej ofercie pracy dla potrzeb niezbędnych do realizacji procesu rekrutacji oraz przyszłych procesów rekrutacyjnych (zgodnie z ustawą z dnia 10 maja 2018 roku o ochronie danych osobowych (Dz. Ustaw z 2018, poz. 1000) oraz zgodnie z Rozporządzeniem Parlamentu Europejskiego i Rady (UE) 2016/679 z dnia 27 kwietnia 2016 r. w sprawie ochrony osób fizycznych w związku z przetwarzaniem danych osobowych i w sprawie swobodnego przepływu takich danych oraz uchylenia dyrektywy 95/46/WE (RODO).

B1